# 求助陈版，通过借款合同形式提前收取客户货款的处理

提问人：heyuanhui 时间：2022-10-10 16:44:24
公司有一客户A公司，A公司承接了一军方的项目，由于军方的合同签订流程问题，A公司与军方的合同预计要 2025 年才能签订，因此作为A公司供应商的我公司也只能 2025 年才与A公司签订合同。同时，由于交期紧张，现在就必须开工，所以军方与A公司签订了一个借款合同，以借款形式（无利息）提前支付了一部分货款给A公司，并约定 2025 年合同生效后转为合同款项，现A公司拟与我公司同样签订借款合同。
问题：通过借款合同收到的钱，应当计入什么科目核算？长期借款吗，感觉这个合同实质上并不构成借款合同？还是按照收入准则计入预收账款？或者是其它应付款。

回答人：chenyiwei
首先应对照新收入准则第五条的规定，判断在收到“借款”时，与客户（A公司，以及作为最终客户的军方）之间的“客户合同”是否已满足成立的条件。虽然现在不可能有正式的书面合同，但基于以往的交易惯例和各方之间的默契，仍有可能是判定“合同成立”的（具体请参考新收入准则的应用指南中的相应内容）。
如果认为合同已成立，则所收到的款项应确认为合同负债；反之则确认为长期借款（或长期应付款）。
对于该借款的“无息”安排，需考虑该笔“借款”的拨付进度是否符合合同履约进度和相关交易惯例，是否有明确证据表明存在专门的融资安排等，以考虑其中是否存在重大融资成分。